臺灣臺南地方法院刑事判決
110年度交易字第857號
公  訴  人  臺灣臺南地方檢察署檢察官
被      告  魏世安


上列被告因公共危險案件，經檢察官提起公訴（110年度偵字第1
7855號），被告於準備程序中就犯罪事實為有罪之陳述，本院以
簡式審判程序進行審判，判決如下： 
    主  文
魏世安犯駕駛動力交通工具而吐氣所含酒精濃度達每公升零點二
五毫克以上之罪，累犯，處有期徒刑捌月。 
    事實及理由
一、被告所犯係死刑、無期徒刑、最輕本刑為3年以上有期徒刑
    以外之罪，其於準備程序中就前揭被訴事實為有罪之陳述，
    經法官告知簡式審判程序之旨，並聽取其與公訴人之意見後
    ，本院裁定進行簡式審判程序，合先敘明。
二、本件犯罪事實及證據，均引用檢察官起訴書之記載（如附件
    ），並就證據部分增列：「被告於本院審理時之自白」。
三、核被告所為，係犯刑法第185條之3第1項第1款之不能安全駕
    駛動力交通工具罪。又被告有附件犯罪事實欄所載前案科刑
    及執行紀錄，有臺灣高等法院被告前案紀錄表可憑，其於有
    期徒刑執行完畢後，五年內故意再犯本件有期徒刑以上之罪
    ，為累犯，應依法加重其刑。爰審酌被告已有酒後駕車前科
    紀錄，明知酒精成分對人之意識、控制能力具有不良影響，
    超量飲酒後會導致對週遭事務之辨識及反應能力較平常狀況
    薄弱，因而酒後駕車在道路上行駛，對一般往來之公眾及駕
    駛人自身皆具有高度危險性，竟仍酒後駕駛自小貨車，嗣為
    警攔查測得呼氣酒精濃度達每公升1.06毫克，漠視自己及公
    眾行之安全，自屬可議，惟念其未造成他人傷亡或車輛毀損
    等一切情狀，量處如主文所示之刑，以示懲儆。
據上論斷，應依刑事訴訟法第273條之1第1項、第299條第1項前
段、第310條之2、第454條第2項，刑法第185條之3第1項第1款、
第47條第1項，刑法施行法第1條之1，判決如主文。 
本案經檢察官高振瑋提起公訴，檢察官蘇聖涵到庭執行職務。
中　　華　　民　　國　　110 　年　　10　　月　　14　　日
　　　　　　　　　刑事第八庭    法　官　郭瓊徽
以上正本證明與原本無異。
如不服本判決應於收受本判決後20日內向本院提出上訴書狀，並
應敘述具體理由。其未敘述上訴理由者，應於上訴期間屆滿後20
日內向本院補提理由書狀（均須按他造當事人之人數附繕本）「
切勿逕送上級法院」。 
　　　　　　　　　　　　　　　　書記官　王珮君
中　　華　　民　　國　　110 　年　　10　　月　　14　　日

附錄
中華民國刑法第185條之3第1項
駕駛動力交通工具而有下列情形之一者，處2年以下有期徒刑，
得併科20萬元以下罰金：
一、吐氣所含酒精濃度達每公升零點二五毫克或血液中酒精濃度
    達百分之零點零五以上。
二、有前款以外之其他情事足認服用酒類或其他相類之物，致不
    能安全駕駛。
三、服用毒品、麻醉藥品或其他相類之物，致不能安全駕駛。
附件：
臺灣臺南地方檢察署檢察官起訴書　
                                    110年度偵字第17855號
　　被　　　告　魏世安　男　46歲（民國00年0月00日生）
　　　　　　　　　　　　住○○市○○區○○路000巷0號
　　　　　　　　　　　　國民身分證統一編號：Z000000000號
上列被告因公共危險案件，業經偵查終結，認應該提起公訴，茲
將犯罪事實及證據並所犯法條分敘如下：
　　    犯罪事實
一、魏世安前因公共危險等案件，經法院裁判定其應執行有期徒
    刑1年8月確定，於民國108年1月21日縮短刑期假釋出監並交
    付保護管束，於同年8月7日保護管束期滿未經撤銷假釋，視
    為已執行完畢。詎其仍不知悔改，明知酒後吐氣所含酒精濃度
    達每公升0.25毫克以上者，不得駕車行駛，竟於110年8月20日21
    時30分許起至同日21時50分許止，在臺南市山上區台20線公
    路旁某檳榔攤飲用啤酒，飲畢後在吐氣所含酒精濃度已達每公
    升0.25毫克以上，控制車輛能力及反應能力均因受體內酒精成分
    影響而降低，已達不能安全駕駛動力交通工具之狀況下，仍基於
    酒後駕車致交通公共危險之故意，於酒後駕駛車牌號碼0000-
    00號自用小貨車上路。嗣行經臺南市山上區台20線公路與南17
    8線公路口時，因見警方設置之路檢點，隨即駛入路旁加油
    站內，經警查覺後上前盤查而發現其身上散發酒味，遂於同
    日22時38分對其施以吐氣酒精濃度測試，測得其吐氣所含酒精
    濃度達每公升1.06毫克。
二、案經臺南市政府警察局新化分局報告偵辦。
    　　證據並所犯法條
一、訊據被告魏世安固坦承於駕車前即有飲用酒類，惟辯稱：我
    停車後在下車前有喝1口啤酒，我否認犯罪，警方強迫我吹
    氣簽名，逮捕不合法，酒測值也不準等語。惟被告吐氣所含
    酒精成分為每公升1.06毫克，有當事人酒精測定紀錄表、呼氣
    酒精測試器檢定合格證書各1紙附卷可稽。參以，被告駛入加
    油站後，員警隨即上前，被告下車後亦向警方坦承是在隔壁
    檳榔攤跟朋友飲酒，並未提及有在車上飲酒，且相隔約15分
    鐘後，始主動接受吐氣酒精濃度測試，未見警方有何強迫情事
    ，此有監視器錄影截圖、密錄器錄影光碟勘驗筆錄等在卷可
    證，被告上開辯稱不足採信，其罪嫌應堪認定。
二、核被告魏世安所為，係犯刑法第185條之3第1項第1款公共危
    險罪嫌。又被告曾受有期徒刑執行完畢，有全國刑案資料查
    註紀錄表在卷可參，5年以內故意再犯本件有期徒刑以上之
    罪，為累犯，請依刑法第47條第1項規定加重其刑。末請審
    酌被告屢屢涉犯公共危險案件，猶不知警剔，再犯本件同一
    罪名，且吐氣所含酒精濃度高達每公升1.06毫克，其無視公眾
    往來交通安全之輕率態度，請就其本件所犯，予以量處適當
    刑度，以資儆懲。
三、依刑事訴訟法第251條第1項提起公訴。　　
    此　  致
臺灣臺南地方法院
中　　華　　民　　國　  110　　年　  9 　 月 　 7   　日
                               檢察官   高  振  瑋
本件證明與原本無異
中　　華　　民　　國　 110　　年　　9 　　月　　8 　　日
                               書記官   劉  珀  妤
附錄所犯法條：
中華民國刑法第185條之3
駕駛動力交通工具而有下列情形之一者，處 2 年以下有期徒刑
，得併科 20 萬元以下罰金：
一、吐氣所含酒精濃度達每公升零點二五毫克或血液中酒精濃度
    達百分之零點零五以上。
二、有前款以外之其他情事足認服用酒類或其他相類之物，致不
    能安全駕駛。
三、服用毒品、麻醉藥品或其他相類之物，致不能安全駕駛。
因而致人於死者，處 3 年以上 10 年以下有期徒刑；致重傷者
，處 1 年以上 7 年以下有期徒刑。
曾犯本條或陸海空軍刑法第 54 條之罪，經有罪判決確定或經緩
起訴處分確定，於五年內再犯第 1 項之罪因而致人於死者，處
無期徒刑或 5 年以上有期徒刑；致重傷者，處 3 年以上 10 年
以下有期徒刑。